臺灣高雄地方法院刑事判決　　　　　　　99年度訴字第1708號
公　訴　人　臺灣高雄地方法院檢察署檢察官
被　　　告　潘三吉
選任辯護人　郭家駿律師
被　　　告　許家菱
上　一　人
選任辯護人　徐豐明律師
上列被告因毒品危害防制條例案件，經檢察官提起公訴（99年度
偵字第25102 、25103 、25106 、31250 、34815 號），本院判
決如下：
    主  文
潘三吉犯如附表編號(一)、(四)、(五)、(六)、(七)、(八)、(九)、(十)、(十一)之罪
，均累犯，各處如附表編號(一)、(四)、(五)、(六)、(七)、(八)、(九)、(十)、
(十一)所示之刑。應執行有期徒刑拾壹年陸月，未扣案之新臺幣柒仟
陸佰元均沒收，未扣案之新臺幣柒仟陸佰元如全部或一部不能沒
收，以其財產抵償之；扣案搭配0000000000號門號SI
M 卡使用之行動電話壹具、未扣案搭配0000000000號
門號SIM 卡使用之行動電話壹具、未扣案之新臺幣壹仟伍佰元應
與陳祥慶連帶沒收，未扣案搭配0000000000號門號SI
M 卡使用之行動電話壹具如全部或一部不能沒收，對潘三吉、陳
祥慶連帶追徵其價額，未扣案之新臺幣壹仟伍佰元如全部或一部
不能沒收，以潘三吉、陳祥慶之財產連帶抵償之；扣案之禁藥甲
基安非他命壹包（驗前淨重零點貳壹壹公克，驗餘淨重零點貳零
陸公克，含包裝袋壹只）沒收。
許家菱犯如附表編號(二)、(三)所示之罪，均累犯，各處如附表編號
(二)、(三)所示之刑。應執行有期徒刑拾陸年陸月，未扣案之新臺幣
壹仟元沒收，如全部或一部不能沒收，以其財產抵償之；未扣案
之新臺幣伍佰元與李進順連帶沒收，如全部或一部不能沒收，以
許家菱、李進順之財產連帶抵償之。
    事  實
一、潘三吉因違反毒品危害防制條例之施用第二級毒品案件，經
    本院以97年度審簡字第6811號判處有期徒刑3 月確定，於民
    國98年10月9 日執行完畢。詎其不知悔改，明知甲基安非他
    命為毒品危害防制條例第2 條第2 項第2 款所規定之第二級
    毒品，亦經中央衛生主管機關明令公告禁止製造、調劑、輸
    入、輸出、販賣或陳列而為藥事法所稱之禁藥，仍意圖營利
    ，分別基於販賣第二級毒品甲基安非他命之犯意，為附表編
    號(一)、(四)、(五)、(六)、(七)、(八)、(九)、(十)所示之犯行，並基於轉
    讓禁藥之犯意，為如附表編號(十一)之犯行。嗣為警於99年7 月
    28日下午6 時40分許，在高雄縣鳳山市（已改制為高雄市鳳
    山區，下同）中山東路229 巷30弄7 號，扣得潘三吉所持有
    搭配000000 0000 號門號SIM 卡使用之行動電話1 支、夾鏈
    袋20個、禁藥甲基安非他命1 包（驗前淨重0.211 公克，驗
    餘淨重0.206 公克，含包裝袋1 只），而查悉上情。
二、許家菱前因違反毒品危害防制條例之連續施用第一、二級毒
    品案件，經本院以93年度訴字第1616號分別判處有期徒刑10
    月、6 月，定應執行刑為有期徒刑1 年2 月確定；又因犯竊
    盜罪，經本院以94年度簡字第4918號判處有期徒刑3 月確定
    ，上開各罪經定應執行刑為有期徒刑1 年4 月確定，於95年
    3 月23日假釋出監付保護管束，於95年6 月15日因假釋付保
    護管束期滿未經撤銷而視為執行完畢。其明知海洛因為毒品
    危害防制條例第2 條第2 項第1 款所規定之第一級毒品、甲
    基安非他命為同項第2 款所規定之第二級毒品，仍意圖營利
    ，分別基於販賣第一級毒品海洛因及第二級毒甲基安非他命
    之犯意，為如附表編號(二)所示之犯行；又意圖營利，基於販
    賣第一級毒品海洛因之犯意，為附表編號(三)之犯行。
三、案經高雄市政府警察局左營分局報告臺灣高雄地方法院檢察
    署檢察官偵查起訴。
    理  由
壹、程序部分
一、按被告以外之人於審判外之言詞或書面陳述，除法律有規定
    者外，不得作為證據；又按被告以外之人於偵查中向檢察官
    所為之陳述，除顯有不可信之情形者外，得為證據，刑事訴
    訟法第159 條第1 項、第159 條之1 第2 項分別定有明文。
    查本判決所引用證人鍾國誠、張瑞鑫、羅美英、劉海元於偵
    查中所為之證詞，均為檢察官偵查本案時命上開證人具結後
    所為之陳述，且被告及辯護人均未陳明有何顯不可信之情形
    ，揆諸前開條文，該部分證據應有證據能力。
二、本判決所引用之其他證據資料（詳後引用之各項證據），其
    中係屬傳聞證據部分，縱無刑事訴訟法第159 條之1 至第15
    9 條之4 或其他規定之傳聞證據例外情形，亦因被告、辯護
    人及檢察官均未於言詞辯論終結前，就證據能力聲明異議，
    依刑事訴訟法第159 條之5 第2 項規定，視為同意作為證據
    使用；本院審酌卷內並無事證顯示各該陳述之作成時、地與
    週遭環境，有何致令陳述內容虛偽、偏頗之狀況後，亦認為
    適當，依刑事訴訟法第159 條之5 第1 項之規定，為傳聞法
    則之例外，應有證據能力。
貳、實體部分
一、訊據被告潘三吉對於其如附表編號(一)、(四)、(五)、(六)、(七)、(八)
    、(九)、(十)及附表編號(十一)之犯行均於審判中自白犯罪，並經證
    人鍾國誠、劉海元、張瑞鑫、羅美英證述綦詳，被告許家菱
    對於如附表編號(二)、(三)之犯行均坦白承認，另有證人鍾國誠
    、劉海元之證詞可參，被告潘三吉、許家菱之自白及上開證
    人所述核與如附表所示之通聯譯文相符，被告潘三吉部分並
    有扣案搭配0000000000號門號SIM 卡使用之行動電話1 具可
    資佐證，足認被告潘三吉、許家菱分別有如事實欄所載之行
    為。而販賣毒品，並不以販入後復行賣出為構成要件，只需
    意圖營利而販入或售出，甚或「以毒抵債」、「以毒易物」
    ，有一於此，其犯罪即屬完成；所謂「意圖」，即犯罪之目
    的，原則上不以發生特定結果為必要，只需有營利之意圖為
    已足，不以買賤賣貴而從中得利為必要（最高法院97年度台
    上字第2109號判決意旨參照）。查海洛因、甲基安非他命分
    別係第一、二級毒品，均為不易取得之違禁物，且販賣第一
    、二級毒品罪責甚重，並為警方嚴厲查緝之重點，此乃眾所
    周知之事，故販賣第一、二級毒品者，若非意圖營利，應無
    甘冒遭供出來源或被檢警查緝法辦致受重刑處罰之危險，而
    販賣毒品之理，堪認被告潘三吉如附表編號(一)、(四)至(十)及被
    告許家菱如附表編號(二)、(三)上揭所為，確出於營利之意圖，
    且有從中賺取買賣價差牟利之事實。綜上所述，被告潘三吉
    如附表編號(一)、(四)至(十一)之犯行，及被告許家菱如附表(二)、(三)
    之犯行，均堪認定，應依法論罪科刑。
二、論罪：
 (一) 按海洛因為毒品危害防制條例第2 條第2 項第1 款所稱第一
    級毒品；甲基安非他命為毒品危害防制條例第2 條第2 項第
    2 款所規定之第二級毒品，亦經中央衛生主管機關命令公告
    禁止製造、調劑、輸入、輸出、販賣或陳列，而為藥事法第
    22條第1 項第1 款所稱之禁藥，是核被告潘三吉如附表編號
    (一)、(四)、(五)、(六)、(七)、(八)、(九)、(十)所為，均係犯毒品危害防
    制條例第4 條第2 項販賣第二級毒品罪（共8 罪），其如附
    表編號(十一)所為，係犯藥事法第83條第1 項轉讓禁藥罪。起訴
    書認如附表編號(十一)部分應論以毒品危害防制條例第8 條第2
    項轉讓第二級毒品罪嫌，容有未恰，惟因二者基本社會事實
    同一，爰依法變更起訴法條；被告許家菱所為，係犯毒品危
    害防制條例第4 條第1 項販賣第一級毒品罪（附表編號(二)、
    (三)部分）及第4 條第2 項販賣第二級毒品罪（附表編號(二)部
    分）。被告潘三吉、許家菱持有毒品後，進而販賣、轉讓，
    其持有毒品之低度行為應為販賣、轉讓之高度行為所吸收，
    不另論其持有第一級毒品或第二級毒品罪。被告許家菱如附
    表(二)所示部分，係以一行為同時販賣第一級毒品海洛因、第
    二級毒品甲基安非他命予鍾國誠，其以一行為同時觸犯毒品
    危害防制條例第4 條第1 、2 項之罪，為想像競合犯，應依
    刑法第55條從一重論以販賣第一級毒品罪。被告潘三吉如附
    表編號(一)、(四)之行為與陳祥慶間，被告許家菱如附表編號(三)
    之行為與李進順間，各有犯意之聯絡及行為之分擔，應分別
    論以共同正犯。被告潘三吉所犯上開8 次販賣第二級毒品罪
    及1 次轉讓禁藥罪，以及被告許家菱所犯上開2 次販賣第一
    級毒品罪，均出於各別之犯意，行為互殊，應予分論併罰。
 (二) 被告潘三吉、許家菱各有前開受有期徒刑之宣告而執行完畢
    之情形，此有臺灣高等法院被告前案紀錄表在卷可佐，渠等
    分別於徒刑執行完畢5 年之內故意再犯本件有期徒刑以上之
    罪，均為累犯，惟被告許家菱所犯販賣第一級毒品罪部分，
    因法定本刑死刑、無期徒刑均不得加重，被告潘三吉所犯販
    賣第二級毒品罪部分，其法定本刑無期徒刑亦不得加重，故
    販賣第一級毒品罪部分僅就罰金刑加重其刑，販賣第二級毒
    品罪部分僅就有期徒刑及罰金刑部分加重其刑。本院審酌被
    告許家菱雖販賣海洛因毒品，然賣出之數量尚微，遠不及一
    般大盤商、中盤商之販賣數量，而被告許家菱所犯販賣第一
    級毒品罪，法定本刑即為死刑、無期徒刑，本院認以其犯罪
    情狀，量處最輕本刑無期徒刑仍嫌過重，其犯罪情狀與法定
    刑度相較，客觀上可引起一般人之同情，而有可憫恕之處，
    爰分別就被告許家菱所犯2 次販賣第一級毒品罪部分依刑法
    第59條之規定，俱減輕其刑，就罰金刑部分則依刑法第71條
    第1 項規定先加後減之。
 (三) 至辯護人雖主張被告許家菱曾於偵查中將其販賣海洛因誤陳
    為販賣甲基安非他命，故已自白犯罪，應有毒品危害防制條
    例第17條第2 項之適用，查被告許家菱固於99年8 月20日警
    詢時，稱「我有使用0000000000號電話販賣毒品」、「（問
    ：鐵牛仔向你購買何種毒品？金額多少？）安非他命，500
    元」、「我只有販賣安非他命」等語（偵一卷第253 頁、第
    254 頁），惟被告許家菱並未提及其有何販賣第一級毒品海
    洛因之犯行，而被告許家菱曾因施用第一級毒品、第二級毒
    品而經判刑確定，此有其臺灣高等法院被告前案紀錄表可參
    ，其對於海洛因及甲基安非他命為不同之毒品，且分屬第一
    級毒品及第二級毒品一事，法律對於施用海洛因及甲基安非
    他命，分屬不同之條項規範等情，應知之甚詳。矧其於該次
    警詢過程中，尚能清楚交代「鐵牛仔」購毒時賒帳之過程並
    指認其毒品來源及共犯，此均有被告許家菱於該次警詢之陳
    述可證（偵一卷第254 、255 頁），足認被告許家菱於該次
    接受詢問時意識及敘述能力均屬正常，何以會單就其所販賣
    為海洛因或甲基安非他命乙節有所誤陳，已非無疑，況如被
    告許家菱確有自白其販賣第一級毒品犯行之意，縱於警詢中
    陳述有誤，亦得於偵查中更正所述，惟被告許家菱於99年9
    月16日、99年10月21日偵訊時，非但未敘及其於警詢中誤將
    販賣海洛因稱為販賣甲基安非他命，經檢察官提示通訊監察
    譯文，並告以毒品危害防制條例第17條第2 項之減刑規定，
    被告許家菱竟改稱該通訊監察譯文並非買賣毒品之通話、警
    詢中受警察誘導云云（偵一卷第262 頁、第263 頁、第321
    頁），更難認被告許家菱於偵查中已有自白其販賣第一級毒
    品海洛因犯行之意。復按民國98年5 月20日修正公布之毒品
    危害防制條例第17條第2 項關於「犯第4 條至第8 條之罪於
    偵查及審判中均自白者，減輕其刑。」之規定，旨在獎勵犯
    罪人之悛悔，同時使偵查或審判機關易於發現真實，以利毒
    品查緝，俾收防制毒品危害之效；故不論該被告之自白，係
    出於自動或被動、簡單或詳細、1 次或多次，並其自白後有
    無翻異，苟其於偵查及審判中均有自白，即應依法減輕其刑
    （最高法院98年度台上字第6928號判決意旨參照）。查被告
    許家菱於99年8 月20日曾於偵查中自承其販賣第二級毒品甲
    基安非他命之犯行，已如前述，惟其以一行販賣第一、二級
    毒品，為想像競合犯，僅從一重論以一販賣第一級毒品罪，
    故其販賣第二級毒品罪部分應不另依毒品危害防制條例第17
    條第2 項之規定減輕其刑，附此敘明。
 (四) 又按若被告供出毒品來源者之前，調查或偵查犯罪之公務員
    已有確切之證據，足以合理之懷疑被告所供販賣毒品來源之
    人，則嗣後之破獲與被告之「供出毒品來源」間，即欠缺先
    後且相當的因果關係，自不得適用上開規定予以減刑（最高
    法院97年度台上字第1475號判決意旨參照）。查被告許家菱
    雖稱其毒品來源為「陳哥」即陳昇平，並指認李進順為替其
    交付毒品之人（偵一卷第254 頁、第255 頁），被告潘三吉
    亦於本院審理中敘及毒品為陳祥慶叫伊交予鍾國誠等情（本
    院院二卷第266 頁），惟於被告許家菱、潘三吉陳述之前，
    員警及檢察官已對陳昇平、李進順及陳祥慶之犯行為調查或
    偵查，對渠等之犯罪已有合理之懷疑，且檢察官業對陳昇平
    、陳祥慶提起公訴，是該部分亦無毒品危害防制條例第17條
    第1 項之適用，另此敘明。
三、科刑：
 (一) 爰審酌海洛因、甲基安非他命均戕害施用者之身心健康至鉅
    ，是有必要管制其流通以杜絕毒害，被告潘三吉、許家菱均
    曾因施用毒品經判刑確定，對於毒品可能造成之危害斷無不
    知，竟仍為上開犯行，誠屬不當，並考量被告潘三吉、許家
    菱於本院審理中均坦承犯罪，犯後態度尚可，被告潘三吉所
    販賣毒品之對象僅鍾國誠、張瑞鑫，其轉讓禁藥之對象僅羅
    美英，且羅美英未及施用即為警查獲，被告許家菱販賣毒品
    之對象僅鍾國誠，且被告潘三吉、許家菱販賣毒品之數量均
    非甚鉅，所得亦在500 元至2500元之間，另斟酌被告潘三吉
    為國中畢業、曾從事板模工作、家有母親，被告許家菱大學
    肄業、曾從事餐飲業、尚有幼女需扶養等智識程度及家庭狀
    況等一切情狀，分別量處如主文所示之刑，並考量欲達成刑
    罰目的所需施加之刑罰強度、被告之年齡及其日後社會賦歸
    之可能等情，再分別定其應執行刑。
 (二) 按毒品危害防制條例第19條第1 項規定性質上係沒收之補充
    規定。其屬於本條所定沒收之標的，如得以直接沒收者，判
    決主文僅宣告沒收即可，不生「追徵其價額」或「以其財產
    抵償之」問題，須沒收之標的全部或一部不能沒收時，始生
    「追徵其價額」或「以其財產抵償之」選項問題。而「追徵
    其價額」或「以其財產抵償之」係屬兩種選項，分別係針對
    現行貨幣以外之其他財產與現行貨幣而言。本規定所稱「追
    徵其價額」者，係指所沒收之物為金錢以外之其他財物而無
    法沒收時，因其實際價值不確定，應追徵其價額，使其繳納
    與原物相當之價額，並無以其財產抵償之問題。倘嗣後追徵
    其金錢價額，不得結果而須以其財產抵償者，要屬行政執行
    機關依強制執行之法律之執行問題，即無不能執行之情形，
    自毋庸諭知「或以其財產抵償之」。如不能沒收之沒收標的
    為金錢時，因價值確定，判決主文直接宣告「以其財產抵償
    之」即可，不發生追徵價額之問題（最高法院99年度第5 次
    刑事庭會議決議意旨參照）。查扣案搭配0000000000號門號
    SIM 卡使用之行動電話1 具，為被告潘三吉為附表編號(四)至
    (十)之犯罪所用之工具，應依毒品危害防制條例第19條第1 項
    規定沒收，並於附表編號(四)之項下，諭知對被告潘三吉與其
    共犯陳祥慶連帶沒收；未扣案搭配0000000000號門號SIM 卡
    使用之行動電話1 具，為被告潘三吉與共犯陳祥慶共同為附
    表編號(一)、(四)之犯罪所用之財物，應於該2 項下與共犯陳祥
    慶連帶沒收之，如全部或一部不能沒收，則追徵其價額；至
    被告許家菱雖分別利用門號0000000000號、0000000000號行
    動電話為附表編號(二)、(三)之犯行，惟該2 行動電話均非被告
    所有，毒品危害防制條例第19條第1 項前段既屬相對義務沒
    收性質，即供犯罪所用、預備用或因犯罪所得，以屬於被告
    所有者為限，始應予以沒收（最高法院96年度台上字第7069
    號判決意旨參照），爰未對該2 行動電話宣告沒收。至被告
    潘三吉（附表編號(一)、(四)至(十)）、許家菱（附表編號(二)、(三)
    ）之犯罪所得，均未扣案，仍應依毒品危害防制條例第19條
    之規定沒收，如全部或一部不能沒收時，以其財產抵償之，
    並就被告潘三吉所犯附表編號(一)、(四)部分及被告許家菱所犯
    附表編號(三)部分，各與其共犯諭知連帶沒收，如全部或一部
    不能沒收時，各與其共犯之財產連帶抵償之。
 (三) 末按以營利為目的販入毒品，經多次販賣後，持有剩餘毒品
    被查獲，其各次販賣毒品行為，固應併合處罰。惟該持有剩
    餘毒品之低度行為，應僅為最後一次販賣毒品之高度行為所
    吸收，不另論罪。則就該查獲之剩餘毒品，祇能於最後一次
    之販賣毒品罪宣告沒收銷燬，不得於各次販賣毒品罪均宣告
    沒收銷燬（最高法院97年度台上字第4068號判決意旨參照）
    。查扣案於被告潘三吉所使用車號MAI-231 號機車查獲之晶
    體1 包（驗前淨重0.211 公克，驗餘淨重0.206 公克，含包
    裝袋1 只），為甲基安非他命，此有高雄醫學大學附設中和
    紀念醫院00000-000 號檢驗報告附卷可參（本院院二卷第11
    4 頁），揆諸前開判決意旨，就該剩餘之甲基安非他命，應
    於被告潘三吉被查獲之最後一次犯罪事實即轉讓禁藥罪宣告
    沒收，而藥事法並無對禁藥沒收之特別規定，惟甲基安非他
    命本屬違禁物，而裝盛該甲基安非他命之包裝袋1 只，其中
    亦含有無法析離之甲基安非他命，是應依刑法第38條第1 項
    第1 款沒收；鑑驗耗用之甲基安非他命既已滅失，即無庸再
    予宣告沒收。至於其餘扣案之空夾鏈袋20只、行動電話0000
    000000號門號SIM 卡1 張、玻璃球吸食器1 個等物，經核與
    上開犯罪事實無涉，爰不為沒收之諭知，併此敘明。
據上論斷，應依刑事訴訟法第299 條第1 項前段、第300 條，毒
品危害防制條例第4 條第1 項、第2 項、第19條第1 項，藥事法
第83條第1 項，刑法第11條、第28條、第47條第1 項、第59條、
第55條、第51條第5 款、第38條第1 項第1 款，判決如主文。
本案經檢察官蔡東利到庭執行職務。
中    華    民    國    100    年    3    月    31    日
                  刑事第一庭  審判長  法  官  李東柏
                                      法  官  沈宗興
                                      法  官  蔡書瑜
以上正本證明與原本無異。
如不服本判決應於收受送達後10日內向本院提出上訴書狀，並應
敘述具體理由；如未敘述上訴理由者，應於上訴期間屆滿後20日
內向本院補提理由書（均須按他造當事人之人數附繕本）「切勿
逕送上級法院」。
中    華    民    國   100    年    3     月    31    日
                                      書記官  林玉珊
附錄：論罪法條
毒品危害防制條例第4 條
製造、運輸、販賣第一級毒品者，處死刑或無期徒刑；處無期徒
刑者，得併科新臺幣2 千萬元以下罰金。
製造、運輸、販賣第二級毒品者，處無期徒刑或7 年以上有期徒
刑，得併科新臺幣1 千萬元以下罰金。
藥事法第83條
明知為偽藥或禁藥，而販賣、供應、調劑、運送、寄藏、牙保、
轉讓或意圖販賣而陳列者，處7 年以下有期徒刑，得併科新臺幣
5 百萬元以下罰金。
附表
┌──┬────────────┬────────────┬─────────────┐
│編號│       事實             │          主文          │         證據出處         │
├──┼────────────┼────────────┼─────────────┤
│ (一) │潘三吉與陳祥慶（由本院另│潘三吉共同犯販賣第二級毒│1.證人鍾國誠之證述（偵一卷│
│    │行審結）意圖營利，基於販│品罪，累犯，處有期徒刑柒│  第111至113頁、第124頁） │
│    │賣第二級毒品甲基安非他命│年陸月，未扣案搭配０九八│2.0000000000號行動電話通聯│
│    │之犯意聯絡，鍾國誠於99年│0000000號門號SIM │  譯文（偵一卷第116頁）   │
│    │4 月18日晚間10時22分許，│卡使用之行動電話壹具及新│3.扣案搭配0000000000號門號│
│    │以0000000000號撥打陳祥慶│臺幣伍佰元應與陳祥慶連帶│  使用之行動電話1具       │
│    │0000000000號行動電話，以│沒收，未扣案搭配０九八九│4.被告潘三吉於本院審理之自│
│    │暗語向陳祥慶稱「先拿『硬│七一八一五七號門號SIM 卡│  白（本院院一卷第310頁） │
│    │的』500 給我」，陳祥慶知│使用之行動電話壹具如全部│                          │
│    │悉此為鍾國誠欲購買500 元│或一部不能沒收，對潘三吉│                          │
│    │之第二級毒品甲基安非他命│、陳祥慶連帶追徵其價額；│                          │
│    │之意，即將鍾國誠欲交易之│未扣案之新臺幣伍佰元如全│                          │
│    │之金額告知潘三吉，由潘三│部或一部不能沒收，以潘三│                          │
│    │吉於99年4 月18日晚間11時│吉、陳祥慶之財產連帶抵償│                          │
│    │16分許之後某時，持甲基安│之。                    │                          │
│    │非他命至鍾國誠位於高雄縣│                        │                          │
│    │大寮鄉（已改制為高雄市大│                        │                          │
│    │寮區，下同）之住處，以50│                        │                          │
│    │0 元之價格，販賣不詳數量│                        │                          │
│    │之第二級毒品甲基安非他命│                        │                          │
│    │予鍾國誠。              │                        │                          │
├──┼────────────┼────────────┼─────────────┤
│ (二) │許家菱意圖營利，基於販賣│許家菱犯販賣第一級毒品罪│1.證人鍾國誠之證述（偵一卷│
│    │第一級毒品海洛因及第二級│，累犯，處有期徒刑拾伍年│  第124頁）               │
│    │毒品甲基安非他命之犯意，│捌月，未扣案之新臺幣壹仟│2.0000000000號行動電話通聯│
│    │99年4 月9 日下午5 時20分│元沒收，如全部或一部不能│  譯文（偵一卷第118頁）   │
│    │許，鍾國誠以室內電話（07│沒收，以其財產抵償之。  │3.被告許家菱於偵查（僅對於│
│    │）0000000 號電話撥打陳祥│                        │  其販賣第二級毒品部分自白│
│    │慶使用之0000000000號行動│                        │  ，詳如理由欄所述，偵一卷│
│    │電話，由許家菱接聽，鍾國│                        │  第254 頁）及本院審理之自│
│    │誠即表示欲購買「五五」，│                        │  白（本院院一卷第310頁） │
│    │許家菱知悉此為鐘國誠要購│                        │                          │
│    │買海洛因及甲基安非他命各│                        │                          │
│    │500 元之意，乃持海洛因及│                        │                          │
│    │甲基安非他命，至鐘國誠位│                        │                          │
│    │於高雄縣大寮鄉之住處，以│                        │                          │
│    │各500 元之價格，販賣不詳│                        │                          │
│    │數量之第一級毒品海洛因及│                        │                          │
│    │第二級毒品甲基安非他命予│                        │                          │
│    │鐘國誠。                │                        │                          │
├──┼────────────┼────────────┼─────────────┤
│ (三) │許家菱與李進順（未據起訴│許家菱共同犯販賣第一級毒│1.證人劉海元之證述（偵一卷│
│    │）意圖營利，基於販賣第一│品罪，累犯，處有期徒刑拾│  第128、129頁、第146頁） │
│    │級毒品海洛因之犯意聯絡，│伍年陸月，未扣案之新臺幣│2.0000000000號行動電話通聯│
│    │因劉海元先前欲向陳祥慶購│伍佰元應與李進順連帶沒收│  譯文（偵一卷第135、136頁│
│    │買毒品未果，99年4 月12日│，如全部或一部不能沒收，│  ）                      │
│    │上午11時43分許，陳祥慶以│以許家菱、李進順之財產連│3.被告許家菱於本院審理之自│
│    │其使用之0000000000號行動│帶抵償之。              │  白（本院院一卷第310頁） │
│    │電話撥打0000000000號行動│                        │                          │
│    │電話與劉海元聯絡後，將該│                        │                          │
│    │電話交由許家菱接聽，許家│                        │                          │
│    │菱詢問劉海元是否仍需購買│                        │                          │
│    │毒品，劉海元隨即表示欲1 │                        │                          │
│    │包「小用的」，許家菱瞭解│                        │                          │
│    │此為劉海元有意購買小包海│                        │                          │
│    │洛因之暗語，乃將劉海元欲│                        │                          │
│    │購買之金額告知李進順，由│                        │                          │
│    │李進順於99年4 月12日中午│                        │                          │
│    │12時38分許，持第一級毒品│                        │                          │
│    │海洛因至劉海元位於高雄縣│                        │                          │
│    │鳳山市之住處，以500 元之│                        │                          │
│    │價格，販賣不詳數量之第一│                        │                          │
│    │級毒品海洛因予劉海元。  │                        │                          │
├──┼────────────┼────────────┼─────────────┤
│ (四) │潘三吉與陳祥慶（另行審結│潘三吉共同犯販賣第二級毒│1.證人張瑞鑫之證述（偵一卷│
│    │）意圖營利，基於共同販賣│品罪，累犯，處有期徒刑柒│  第57、58頁、第79頁）    │
│    │第二級毒品甲基安非他命之│年陸月，扣案搭配０九一六│2.0000000000號行動電話通聯│
│    │犯意，99年4 月18日下午2 │六四二六七四號門號SIM 卡│  譯文（偵一卷第63、64頁）│
│    │時56分許，陳祥慶以098971│使用之行動電話壹具及未扣│3.扣案搭配0000000000號門號│
│    │8157號行動電話與張瑞鑫聯│案搭配000000000│  使用之行動電話1具       │
│    │絡，並將張瑞鑫欲購買毒品│七號門號SIM 卡使用之行動│4.被告潘三吉於本院審理之自│
│    │之金額告知潘三吉，由潘三│電話壹具、新臺幣壹仟元均│  白（本院院一卷第310頁） │
│    │吉持甲基安非他命至高雄縣│應與陳祥慶連帶沒收，未扣│                          │
│    │大寮鄉○○○路與八八號快│案搭配000000000│                          │
│    │速道路下某處，以1000元之│七號門號SIM 卡使用之行動│                          │
│    │價格，販賣不詳重量之第二│電話壹具如全部或一部不能│                          │
│    │級毒品甲基安非他命予張瑞│沒收，對潘三吉、陳祥慶連│                          │
│    │鑫，因張瑞鑫之現金不足，│帶追徵其價額，未扣案之新│                          │
│    │潘三吉遂以0000000000號行│臺幣壹仟元如全部或一部不│                          │
│    │動電話與陳祥慶聯絡，詢問│能沒收，以潘三吉、陳祥慶│                          │
│    │應如何處理，陳祥慶指示潘│之財產連帶抵償之。      │                          │
│    │三吉自行決定，潘三吉乃同│                        │                          │
│    │意張瑞鑫賒帳，復由潘三吉│                        │                          │
│    │於隔日上午向張瑞鑫收取該│                        │                          │
│    │1000元。                │                        │                          │
├──┼────────────┼────────────┼─────────────┤
│ (五) │潘三吉意圖營利，基於販賣│潘三吉犯販賣第二級毒品罪│1.證人張瑞鑫之證述（偵一卷│
│    │第二級毒品甲基安非他命之│，累犯，處有期徒刑柒年陸│  第58、59頁、第79頁）    │
│    │犯意，99年5 月13日下午4 │月，扣案搭配０九一六六四│2.0000000000號行動電話通聯│
│    │時11分許，張瑞鑫以網路發│二六七四號門號SIM 卡使用│  譯文（偵一卷第66頁）    │
│    │送簡訊至潘三吉所使用0916│之行動電話壹具、未扣案之│3.扣案搭配0000000000號門號│
│    │642674號行動電話，稱願以│新臺幣壹仟壹佰元均沒收，│  使用之行動電話1 具      │
│    │1100元之價格購買1000元份│未扣案之新臺幣壹仟壹佰元│4.被告潘三吉於本院審理之自│
│    │量之甲基安非他命，潘三吉│如全部或一部不能沒收，以│  白（本院院一卷第310頁） │
│    │以行動電話撥打0000000000│其財產抵償之。          │                          │
│    │號行動電話與張瑞鑫聯繫，│                        │                          │
│    │並相約於高雄縣大寮鄉鳳林│                        │                          │
│    │二路與八八號快速道路下交│                        │                          │
│    │易，潘三吉即於99年5 月13│                        │                          │
│    │日晚間8 時2 分許，以1100│                        │                          │
│    │元之價格，販賣不詳數量之│                        │                          │
│    │第二級毒品甲基安非他命予│                        │                          │
│    │張瑞鑫。                │                        │                          │
├──┼────────────┼────────────┼─────────────┤
│ (六) │潘三吉意圖營利，基於販賣│潘三吉犯販賣第二級毒品罪│1.證人張瑞鑫之證述（偵一卷│
│    │第二級毒品甲基安非他命之│，累犯，處有期徒刑柒年陸│  第59頁、79頁）          │
│    │犯意，99年5 月30日晚間7 │月，扣案搭配０九一六六四│2.0000000000號行動電話通聯│
│    │時56分許，張瑞鑫以093829│二六七四號門號SIM 卡使用│  譯文（偵一卷第67頁）    │
│    │7164號行動電話撥打潘三吉│之行動電話壹具及未扣案之│3.扣案搭配0000000000號門號│
│    │使用之0000000000號行動電│新臺幣壹仟元均沒收，未扣│  使用之行動電話1 具      │
│    │話與潘三吉聯絡，並以暗語│案之新臺幣壹仟元如全部或│4.被告潘三吉於本院審理之自│
│    │稱還要「拿1000元的東西」│一部不能沒收，以其財產抵│  白（本院院一卷第310頁） │
│    │，潘三吉知此為張瑞鑫欲購│償之。                  │                          │
│    │買價值1000元之甲基安非他│                        │                          │
│    │命之意，即與張瑞鑫相約於│                        │                          │
│    │高雄縣鳳山市大東醫院附近│                        │                          │
│    │，以1000元之價格，販賣不│                        │                          │
│    │詳數量之第二級毒品甲基安│                        │                          │
│    │非他命予張瑞鑫。        │                        │                          │
├──┼────────────┼────────────┼─────────────┤
│ (七) │潘三吉意圖營利，基於販賣│潘三吉犯販賣第二級毒品罪│1.證人張瑞鑫之證述（偵一卷│
│    │第二級毒品甲基安非他命之│，累犯，處有期徒刑柒年陸│  第59頁、第79頁）        │
│    │犯意，99年6 月1 日晚間8 │月，扣案搭配０九一六六四│2.0000000000號行動電話通聯│
│    │時37分許，張瑞鑫以其0938│二六七四號門號SIM 卡使用│  譯文（偵一卷第68頁）    │
│    │297164號行動電話撥打潘三│之行動電話壹具及未扣案之│3.扣案搭配0000000000號門號│
│    │吉所使用0000000000號行動│新臺幣壹仟元均沒收，未扣│  使用之行動電話1 具      │
│    │電話，以暗語稱欲購買「1 │案之新臺幣壹仟元如全部或│4.被告潘三吉於本院審理之自│
│    │」即1000元之甲基安非他命│一部不能沒收，以其財產抵│  白（本院院一卷第310頁） │
│    │，潘三吉遂與張瑞鑫約於高│償之。                  │                          │
│    │雄縣鳳山市大東醫院附近，│                        │                          │
│    │以1000元之價格，出售不詳│                        │                          │
│    │數量之第二級毒品甲基安非│                        │                          │
│    │他命予張瑞鑫。          │                        │                          │
├──┼────────────┼────────────┼─────────────┤
│ (八) │潘三吉意圖營利，基於販賣│潘三吉犯販賣第二級毒品罪│1.證人張瑞鑫之證述（偵一卷│
│    │第二級毒品甲基安非他命之│，累犯，處有期徒刑柒年陸│  第59、60頁、第79頁）    │
│    │犯意，99年6 月5 日晚間9 │月，扣案搭配０九一六六四│2.0000000000號行動電話通聯│
│    │時11分許，張瑞鑫以其0938│二六七四號門號SIM 卡使用│  譯文（偵一卷第69頁）    │
│    │297164號行動電話撥打潘三│之行動電話壹具及未扣案之│3.扣案搭配0000000000號門號│
│    │吉所使用0000000000號行動│新臺幣壹仟元均沒收，未扣│  使用之行動電話1 具      │
│    │電話，張瑞鑫表示欲購買「│案之新臺幣壹仟元如全部或│4.被告潘三吉於本院審理之自│
│    │1 」即1000元之甲基安非他│一部不能沒收，以其財產抵│  白（本院院一卷第310頁） │
│    │命，潘三吉即與張瑞鑫約於│償之。                  │                          │
│    │高雄縣大寮鄉○○○○道路│                        │                          │
│    │下某檳榔攤附近，以1000元│                        │                          │
│    │之價格，販賣不詳數量之甲│                        │                          │
│    │基安非他命予張瑞鑫。    │                        │                          │
├──┼────────────┼────────────┼─────────────┤
│ (九) │潘三吉意圖營利，基於販賣│潘三吉犯販賣第二級毒品罪│1.證人張瑞鑫之證述（偵一卷│
│    │第二級毒品甲基安非他命之│，累犯，處有期徒刑柒年拾│  第60頁、第79、80）      │
│    │犯意，99年7 月27日晚間8 │月，扣案搭配０九一六六四│2.0000000000號行動電話通聯│
│    │時8 分許，張瑞鑫以其0938│二六七四號門號SIM 卡使用│  譯文（偵一卷第71頁）    │
│    │297164號行動電話撥打潘三│之行動電話壹具及未扣案之│3.扣案搭配0000000000號門號│
│    │吉所使用0000000000號行動│新臺幣貳仟伍佰元均沒收，│  使用之行動電話1 具      │
│    │電話，向潘三吉表示欲購買│未扣案之新臺幣貳仟伍佰元│4.被告潘三吉於本院審理之自│
│    │2500元之甲基安非他命，而│如全部或一部不能沒收，以│  白（本院院一卷第310頁） │
│    │相約於高雄縣鳳山市鳳山國│其財產抵償之。          │                          │
│    │中附近超商，由潘三吉以25│                        │                          │
│    │00元之價格，販賣不詳數量│                        │                          │
│    │之第二級毒品甲基安非他命│                        │                          │
│    │予張瑞鑫。              │                        │                          │
├──┼────────────┼────────────┼─────────────┤
│ (十) │潘三吉意圖營利，基於販賣│潘三吉犯販賣第二級毒品罪│1.證人張瑞鑫之證述（偵一卷│
│    │第二級毒品甲基安非他命之│，累犯，處有期徒刑柒年陸│  第60頁、第80頁）        │
│    │犯意，99年7 月28日中午12│月，扣案搭配０九一六六四│2.0000000000號行動電話通聯│
│    │時12分許，張瑞鑫以093829│二六七四號門號SIM 卡使用│  譯文（偵一卷第74頁）    │
│    │7164號行動電話撥打091664│之行動電話壹具及未扣案之│3.扣案搭配0000000000號門號│
│    │2674號行動電話予潘三吉，│新臺幣壹仟元均沒收，未扣│  使用之行動電話1 具      │
│    │稱欲拿「1 千」即欲購買10│案之新臺幣壹仟元如全部或│4.被告潘三吉於本院審理之自│
│    │00之甲基安非他命，遂於99│一部不能沒收，以其財產抵│  白（本院院一卷第310頁） │
│    │年7 月28日中午12時21分許│償之。                  │                          │
│    │，在高雄縣鳳山市某機車行│                        │                          │
│    │對面，由潘三吉以1000元之│                        │                          │
│    │價格，販賣不詳數量之第二│                        │                          │
│    │級毒品甲基安非他命予張瑞│                        │                          │
│    │鑫。                    │                        │                          │
├──┼────────────┼────────────┼─────────────┤
│ (十一) │潘三吉基於轉讓禁藥甲基安│潘三吉犯轉讓禁藥罪，累犯│1.證人羅美英之證述（警一卷│
│    │非他命之犯意，99年7月28 │，處有期徒刑陸月，扣案之│  第156頁、偵一卷第158頁）│
│    │日下午6 時35分許，羅美英│禁藥甲基安非他命壹包（驗│2.高雄市政府警察局左營分局│
│    │至潘三吉位於高雄縣鳳山市│前淨重零點貳壹壹公克，驗│  搜索扣押筆錄、扣押物品目│
│    │中山東路229巷30弄7號之住│餘淨重零點貳零陸公克，含│  錄表（警一卷第197至200頁│
│    │處清償對潘三吉之債務，潘│包裝袋壹只）沒收。      │  ）                      │
│    │三吉即將重量不詳之甲基安│                        │3.被告潘三吉於本院審理之自│
│    │非他命裝入玻璃球吸食器內│                        │  白（本院院一卷第310頁） │
│    │交付羅美英，而轉讓禁藥甲│                        │                          │
│    │基安非他命予羅美英。嗣因│                        │                          │
│    │員警至潘三吉上開住處執行│                        │                          │
│    │搜索，當場扣得該玻璃球吸│                        │                          │
│    │食器，乃查悉上情。      │                        │                          │
└──┴────────────┴────────────┴─────────────┘